# 关于同一控制下企业合并所有者权益变动表的填列问题

提问人：wtbcpa 时间：2021-06-16 21:28:19
请教陈版：
案例背景：A公司为国有企业，目前需要出具2017-2020年 5 月三年一期的审计报告，报告用途是发行债券。A公司在 2020 年 2 月发生同一控制下企业合并，假设该同一控制下企业合并事项对 2017 年 1 月 1 日、 2018 年 1 月 1 日、 2019 年 1 月 1 日所有者权益的影响金额为 50 ，对 2019 年度净利润的影响金额为 40 。 2020 年1-5月所有者权益变动表和 2019 年度的所有者权益变动表应该按以下“方式一”填列还是“方式二”还是“方式三”填列？
方式一：2017/2018/2019年度均反映出调整金额， 2020 年1-5月的“上年年末余额”直接按调整后的金额填列：
项目 2017 年度调整前 2017 年度调整后 2018 年度调整前 2018 年度调整后 2019 年度调整前 2019 年度调整后 2020 年度调整前 2020 年度调整后 一、上年年末余额 100100100100100100400490 加：会计政策变更 同一控制下其他合并 50 50 50 其他 二、本年年初余额100150100150100150400490...... 300340略略四、本年年末余额 100150100150400490 略略方式二：2017/2018/2019年度/2020年1-5月均反映出调整金额：
项目 2017 年度调整前 2017 年度调整后 2018 年度调整前 2018 年度调整后 2019 年度调整前 2019 年度调整后 2020 年度调整前 2020 年度调整后 一、上年年末余额 100100100100100100400400 加：会计政策变更 同一控制下其他合并 50 50 50 90（50+40） 其他 二、本年年初余额100150100150100150400490...... 300340略略四、本年年末余额 100150100150400490 略略方式三：2017/2018/2019年度/2020年1-5月均不反应调整金额，直接按调整后的金额填列：
项目 2017 年度调整前 2017 年度调整后 2018 年度调整前 2018 年度调整后 2019 年度调整前 2019 年度调整后 2020 年度调整前 2020 年度调整后 一、上年年末余额 100150100150100150400490 加：会计政策变更 同一控制下其他合并 其他 二、本年年初余额100150100150100150400490...... 300340 略略四、本年年末余额 100150100150400490 略略

回答人：chenyiwei
如果是三年一期报告，其中各年度的报表在此前并未公告过的，则直接采用“方式三”即可。
如果报告期内有一年或多年的报告曾对外公告过，则建议采用方式二。或者也可以仅对此前公告过财务报表的年度分别披露“上年年末余额”和“同一控制下企业合并影响金额”。